【裁判字號】    95,非抗,4
【裁判日期】    950425
【裁判案由】    通常保護令
【裁判全文】
臺灣高等法院民事裁定                   95年度非抗字第4號
抗  告  人  乙○○
代  理  人  陳啟昌律師
上列抗告人因與相對人甲○○間聲請通常保護令事件，對於中華
民國94年11月10日臺灣臺北地方法院 94年度家護抗字第4號所為
裁定提起抗告，本院裁定如下：
    主      文
抗告駁回。
抗告費用由抗告人負擔。
    理      由
一、按對於非訟事件抗告法院之裁定再為抗告，僅得以其適用法
    規顯有錯誤為理由，並經原法院之許可者為限；前項許可，
    以原裁定所涉及之法律見解具有原則上重要性者為限；民事
    訴訟法第436條之3第3項、第4項及第436條之6之規定，於第
    3項之抗告準用之，非訟事件法第45條第3項、第4項、第5項
    分別定有明文。所謂適用法規顯有錯誤，係指原裁定就其取
    捨證據所確定之事實適用法規顯有錯誤而言，不包括認定事
    實不當之情形在內。又所謂有原則上之重要性，係指訴訟事
    件所涉及之法律見解意義重大，而有闡釋之必要而言。倘提
    起再抗告，未具體指出有如何適用法規顯有錯誤之情形，以
    及上開裁定所涉及之法律見解具有原則上重要性，其再抗告
    顯非合法。
二、經查，本件相對人甲○○聲請對抗告人核發通常保護令，經
    原法院於 94年8月9日，以94年度家謢字第1號裁定，命抗告
    人不得對相對人實施精神上不法侵害之行為，不得直接或間
    接對於相對人為騷擾或任何足以妨礙相對人從事婦產專科醫
    師工作之行為、及本保護令之有效期間為1年。抗告人提起
    抗告，經抗告法院於94年10月17日以94年度家謢抗字第4號
    裁定駁回其抗告。抗告人不服，提起再為抗告，惟其係於再
    抗告狀指稱：「(一)原法院94年度家謢字第1號裁定，核准保
    護令中『任何足以妨礙相對人從事婦產專科醫師之行為』部
    分，並不在家庭暴力防治法第13條第2項第1、2、4、6、8款
    之保護令內容範圍，亦不在相對人請求核發保護書狀所載請
    求項目之內容，此部分保護令之核發顯欠缺必要性，抗告法
    院94年度家謢抗字第4 號裁定不察，未就原法院裁定此部分
    予以廢棄，自有違家庭暴力防治法第13條第2項前段「且有
    必要」之要件，而有裁判適用法律不當之違法。(二)抗告法院
    裁判有判決理由矛盾之違法：(1)除離婚、子女監護民事訴訟
    係兩造均有主動起訴外，其餘妨害自由、毀損等刑事案件係
    相對人提出告訴，抗告人僅消極答辯，且已經不起訴處分確
    定，並非尚在審理進行中，即蘋果日報之報導亦係相對人主
    張構成保護令之違反，抗告人亦僅抗辯此係報社所為，非抗
    告人所能左右，自無違保護令之問題而已。故抗告法院豈可
    僅以兩造有訴訟上爭執，即謂抗告人又續對相對人為家庭暴
    力之危險？如此是否要抗告人對相對人之主張，均不可表示
    意見，以避免爭執之發生，始可謂無續生家暴之危險？況若
    抗告人不爭執時，原抗告法院也可以抗告人承認相對人之主
    張事實，亦同樣認為有保護令核發必要？(2)抗告法院於無證
    據情形下，僅以兩造間有其他訴訟爭議存在，不顧該等訴訟
    多係相對人蓄意提起，後續之糾紛亦均係相對人刻意挑起之
    事實，將抗告人對相對人不實主張之抗辯，視為兩造之爭執
    ，進而謂因此爭執存在，則相對人有續受家庭暴力之危險，
    其無異陷入自己所言『以保護令為限制他人權利及自己之手
    段』之邏輯矛盾中，故抗告法院於此維持核發保護令之決定
    ，乃有理由矛盾之違法。故抗告法院駁回抗告人之再抗告裁
    定顯有適用法規錯誤之重大違誤」等語。惟抗告人上開再抗
    告理由，係指摘原法院於94年10月17日94年度家謢抗字第4
    號所為裁定有何認定事實不當之情形，而未具體指出該裁定
    有如何適用法規顯有錯誤之處，或該裁定所涉及之法律見解
    具有原則上之重要性，僅空言指摘上開裁定適用法律顯有錯
    誤，揆諸上開說明，抗告人所提再抗告，自不合法。原法院
    於94年11月10日以94年度家謢抗字第4號裁定駁回抗告人之
    再抗告，於法並無不合。抗告意旨仍執陳詞，指摘原裁定有
    認事用法顯有不當、裁判不備理由及核發不當等事由，惟仍
    未就抗告法院之裁定具體表明有何適用法規顯有錯誤及其具
    體內容，或原裁定所涉及之法律見解具有原則上重要性之具
    體事實，本件抗告難認為有理由，應予駁回。
三、據上論結，本件抗告為無理由，爰裁定如主文。
中    華    民    國    95    年    4    月    25    日
                  民事第五庭  審判長法  官  林丁寶
                                    法  官  陳博享
                                    法  官  蔡芳齡
以上正本係照原本作成。
中    華    民    國    95    年    4     月    27    日
                                    書記官 蔡錦輝


司法院資訊處製作；財團法人民間司法改革基金會備份。
